最  高  行  政  法  院  裁  定
                                     100年度裁字第2165號
聲  請  人  林萬子
上列聲請人因與相對人內政部間國籍事務事件，對於中華民國10
0年5月5日本院100年度裁字第1114號裁定，聲請再審，本院裁定
如下：
    主  文
再審之聲請駁回。
再審訴訟費用由聲請人負擔。
    理  由
一、按對於確定裁定聲請再審，應依行政訴訟法第283條準用同
    法第277條第1項第4款之規定表明再審理由，此為必須具備
    之程式。所謂表明再審理由，必須指明確定裁定有如何合於
    行政訴訟法第273條所定再審事由之具體情事，始為相當。
    倘僅泛言有再審事由而無具體情事者，仍難謂已合法表明再
    審理由，所為再審之聲請，即屬不合法。
二、本件聲請人前因國籍事務事件，提起行政訴訟，經臺北高等
    行政法院於民國（下同）99年6月10日以99年度訴字第473號
    判決認為無理由駁回其訴，聲請人不服，提起上訴，復經本
    院於99年9月9日以99年度裁字第2081號裁定上訴不合法予以
    駁回，並於99年9月17日送達裁定正本確定在案。嗣因聲請
    人遲至99年10月22日始對本院上開裁定聲請再審，經本院以
    100年度裁字第118號裁定認聲請人聲請再審已逾再審期間，
    而駁回聲請人再審之聲請。聲請人對於原裁定又聲請再審，
    其理由略謂，聲請人遲誤再審期間係因99年10月21日颱風所
    致等語。本院100年度裁字第1114號裁定以99年10月21日臺
    灣附近海域雖有颱風經過，惟僅宜蘭縣及澎湖縣停止辦公上
    課，其他縣市則均正常辦公上課，聲請人主張其係因颱風致
    遲誤再審不變期間云云，仍無可採。本件聲請人未具體表明
    再審理由，其再審之聲請為不合法，而予駁回。
三、本件聲請人對於本院100年度裁字第1114號裁定（下稱原裁
    定）聲請再審，聲請意旨略以：聲請人於90年與越南籍女子
    潘碧幸結婚並育有1子林汶翰，潘碧幸於96年5月3日攜子返
    回越南探親後，即藏匿其子於越南，不讓聲請人與子見面，
    帶回臺灣就學，並有向聲請人勒索新臺幣100萬元之犯法行
    為，訴請撤銷潘碧幸之身分證以資警惕云云。經核其內容對
    於原裁定以其聲請再審未具體表明再審理由為不合法而駁回
    其再審之聲請，有如何合於法定再審理由之具體情事，則未
    指出，按諸首揭規定與說明，其再審之聲請為不合法，應予
    駁回。
四、據上論結，本件聲請為不合法。依行政訴訟法第283條、第
    278條第1項、第104條、民事訴訟法第95條、第78條，裁定
    如主文。
中    華    民    國    100   年    8     月    25    日
                    最高行政法院第二庭
                        審判長法官  劉  鑫  楨
                              法官  吳  慧  娟
                              法官  胡  方  新
                              法官  曹  瑞  卿
                              法官  林  金  本

以  上  正  本  證  明  與  原  本  無  異
中    華    民    國    100   年    8     月    25    日
                              書記官  吳  玫  瑩